【裁判字號】    90,易,2457
【裁判日期】    900924
【裁判案由】    竊盜
【裁判全文】
臺灣臺中地方法院刑事判決                          九十年度易字第二四五七號
    公  訴  人  臺灣台中地方法院檢察署檢察官
    被      告  丁○○
右列被告因竊盜案件，經檢察官提起公訴（八十九年度偵字第一七三四九號），本院
判決如左：
    主  文
丁○○竊盜，處有期徒刑陸月，如易科罰金，以參佰元折算壹日；又傷害人之身體，
處有期徒刑貳月，如易科罰金，以參佰元折算壹日。應執行有期徒刑柒月，如易科罰
金，以參佰元折算壹日。
    事  實
一、丁○○意圖為自己不法之所有，於民國八十九年二月十六日中午十二時左右，在
    台中縣梧棲鎮銀座保齡球館內，侵占脫離陳麗芳本人持有之車號Ｆ七─六五五二
    號自小客車之汽車遙控器及鑰匙；並於同日十三時許，在同鎮○○○路前，利用
    上開遙控器及鑰匙，竊取陳麗芳所有之前開自小客車一輛，得手後，再載同不知
    情之友人甲○○四處遊盪。另於同日晚間二十二時許，在臺中縣清水鎮○○路三
    ００巷口，見與友人陳美惠有債務糾紛之乙○○、丙○○○夫妻之自小客車在同
    向前方，竟超車攔下該夫妻之小客車，丁○○並基於傷害之故意，毆打丙○○○
    ，致丙○○○受有臉部挫傷、頸部扭傷之傷害。
二、案經丙○○○訴由台中縣警察局清水分局報告台灣台中地方法院檢察署檢察官偵
    查起訴。
    理  由
一、訊據被告丁○○固坦承涉有上開竊盜犯行不諱，然矢口否認有毆打丙○○○之犯
    行，辯稱：當時因被害人夫妻欠伊乾姐陳美惠的錢，有叫他們下車，但伊並未打
    丙○○○云云。經查被告竊盜部分除據其自白不諱外，並有車輛竊盜資料查詢表
    一紙在卷可按，而證人王修乾、王豪傑亦均證稱：當日見到丁○○駕駛該車輛等
    語，足見被告自白與事實相符，堪以採信；又被告傷害被害人丙○○○之事實，
    除據被害人丙○○○於警訊、偵查及本院調查中均指訴不移外，並經證人乙○○
    證述甚明，且互核相符，復有診斷證明書一紙附卷足參，而證人即當時與被告同
    車之甲○○雖到庭證稱：當時並未看到被告有打被害人云云，惟證人甲○○亦自
    承：當時伊有施用海洛因，且只看一下就回到車上等語，則證人當時精神狀態既
    處於恍惚階段，且又未全程留在現場，其證詞自難採信，是被告前開所辯，顯係
    事後卸責之詞，不足採信。本件事證明確，被告竊盜及傷害之犯行均堪認定。
二、核被告所為，係犯刑法第三百三十七條侵占脫離物罪、同法第三百二十條第一項
    竊盜罪及同法第二百七十七條第一項傷害罪。公訴人雖未就被告侵占脫離物之犯
    行起訴，惟被告就此部分行為，既與起訴之竊盜部分有裁判上一罪關係，為起訴
    效力所及，本院自應併予審理。又被告侵占前揭汽車遙控器及鑰匙之目的在於竊
    車，其所犯侵占脫離物罪及竊盜罪二罪間有方法與目的之牽連關係，依刑法第五
    十五條之規定，應從一重之竊盜罪處斷。其所犯竊盜罪與傷害罪二罪間，犯意各
    別，罪名有異，應予分論併罰。爰審酌被告犯罪之動機、目的、手段、素行、犯
    罪所生之損害，暨犯後坦承部分犯行等一切情狀，量處如主文所示之刑，並定應
    執行之刑及均諭知易科罰金之折算標準，以示懲儆。末查本件被告行為後，刑法
    第四十一條業於九十年一月十日修正公布，同年月十二日生效，修正後刑法第四
    十一條第一項前段規定「犯最重本刑為五年以下有期徒刑以下之刑之罪，而受六
    個月以下有期徒刑或拘役之宣告，因身體、教育、職業、家庭之關係或其他正當
    事由，執行顯有困難者，得以一元以上三元以下折算一日，易科罰金。」，與修
    正前刑法第四十一條規定「犯最重本刑為三年以下有期徒刑以下之刑之罪，而受
    六個月以下有期徒刑或拘役之宣告，因身體、教育、職業、家庭之關係，執行顯
    有困難者，得以一元以上三元以下折算一日，易科罰金。」不同。比較新舊法結
    果，以新法較有利於行為人，故依刑法第二條第一項前段規定，本件自應適用裁
    判時之法律即修正後刑法第四十一條第一項前段之規定，諭知被告易科罰金之折
    算標準，併此敘明。
據上論斷，應依刑事訴訟法第二百九十九條第一項前段，刑法第二條第一項前段、第
三百二十條第一項、第二百七十七條第一項、第三百三十七條、第五十五條、第四十
一條第一項前段、第五十一條第五款，罰金罰鍰提高標準條例第一條前段、第二條，
判決如主文。
中      華      民      國    九十      年      九      月    二十四    日
                               臺灣臺中地方法院刑事第三庭
                                   審判長法  官  唐 光 義
                                         法  官  張 智 雄
                                         法  官  黃 炫 中
右正本證明與原本無異。
如不服本判決，應於判決送達後十日內向本院提出上訴狀，上訴於臺灣高等法院臺中
分院( 須附繕本 )。
                                          書記官
中      華      民      國    九十      年      九      月    二十五    日


司法院資訊處製作；財團法人民間司法改革基金會備份。
